# 关于土地承包转包的会计处理

提问人：1226829524 时间：2022-09-01 20:35:21
您好，陈老师
目前有以下业务咨询您如下：
1 、公司为黑龙江专门经营农业生产的企业，自当地政府部门取得土地权后转包给个体经营户公司从中获利；
2 、公司与政府部门约定的租赁面积为 80 公顷，租赁单价为每公顷 1020 元/年，租赁期为 20 年；
3 、公司将上述土地经简单整理后对外出租，其中整理成本 265 万元记入长期待摊费用；
4 、公司对外出租的面积为 80 公顷，租赁单价为每公顷10630/年，租赁期为 20 年；
5 、问题为：如果2021.1.1日执行新租赁准则，上述对外转租的土地形成转租赁，转租赁与使用权资产间会形成 800 万元的资产处置收益，公司所有土地加起来累计产生资产处置收益合计7700 万。对报表影响金额较大，个人认为此时按对外转租的10630/年确认长期应收款与实际租赁成本1020/年差异较大，这种情况应该如何处理？？
6 、使用权资产具体数据如下 ：
2021.1.1日确认使用权资产
借：使用权资产 1035470.29 为1020*80折现 20 年数据
借：租赁负债-未确认融资费用 514929.71
贷：租赁负债 1550400
确认土地改良成本入使用权资产 借：使用权资产 1698679.82 为土地改良费用至2021.1.1的未摊销余额
贷：长期待摊费用 1698679.82
7 、转租赁确认长期应收款数据如下：
2021.1.1日确认长期应收款
借：长期应收款 16157600 为 10630 80 20 计算的应收
贷：使用权资产 1035470.29+1698679.82=2734150.11
贷：长期应收款-未确认融资费用 5366375.3
贷：资产处置收益 8057074.59
1 、请问老师，此处这个资产处置收益金额是应该确认对年初未分配利润的调整是吧？
2 、此处确认如此大的资产处置收益是不是不正确，全部合计 10 宗土地累计确认资产处置收益 7700 万元，这个数太大了是不是有的地方我们没有考虑到，还请老师给指点下，多谢您了。

回答人：chenyiwei
首先，要考虑本企业在该交易中的地位是主要责任人还是代理人，例如是否受个体经营户委托向政府租地，并提供土地整理服务。如果适用净额法的，则不属于转租赁，而是提供居间服务和土地整理服务，在相关服务提供完毕时按净额法确认收入。
如果确定应采用总额法的（例如本企业承担土地无法转租出去的闲置风险，且该风险是实质性的，并非不重大），则构成转租赁。由于本企业资金成本较低而转租承租人（个体经营户）的资金成本较高，因此对于转租形成的租赁应收款（如转租构成融资租赁，下同），应选择较高的折现率进行折现。这样就不会在转租时点确认过大的使用权资产处置损益。

提问人：1226829524 时间：2022-09-04 10:59:15
多谢老师指点，请问老师，这个选择较高的折现率进行折现，这个依据是什么呢？如果有人问，怎么解释才是合理的呢（关于用较高折现率进行折现的问题）？

回答人：chenyiwei
这个交易中，同时也带有为个体经营户提供融资的成份（允许其分期付款取得使用权），而针对此类承租人，其自身融资的增量借款利率自然是远高于本公司的。

提问人：1226829524 时间：2022-09-04 15:00:19
多谢老师指点，请问老师：
1 、对于转租形成的租赁应收款（如转租构成融资租赁，下同），应选择较高的折现率进行折现，这个要如何理解；
2 、我自己算了下，要想获得较小的资产处置收益，长期应收款的折现利率需要在25%–28%之间才行，这个跟租赁负债的折现率是不是差异太大了？
还要麻烦老师继续给指点下，多谢您了。

回答人：chenyiwei
考虑下该类个体经营户如果在市场上向放贷机构借款，其实际资金成本要多少？当然 25 ～28%也很可能是偏高了，已经远高于 4 倍LPR的合理范围了。

提问人：1226829524 时间：2022-09-05 09:40:56
多谢老师指点，请问老师：
1 、（个体经营户）的资金成本较高，因此对于转租形成的租赁应收款（如转租构成融资租赁，下同），应选择较高的折现率进行折现。这个需要怎么选用较高的折现率呢？我自己算了下，按25%-28%来选择出来的结果才能相对的数据小一些。
2 、这个较高的折现率的确定，有什么理论支持吗？如果有人问起来，这个应该从哪方面来解释这个问题
麻烦您了，多谢

回答人：chenyiwei
折现率是承租人的增量借款利率。考虑下此类个体经营户如果直接在市场上融资，其可获得的借款的利率加上担保费率要多少？

提问人：1226829524 时间：2022-09-03 17:29:15
您好，陈老师
目前有以下业务咨询您如下：
1 、公司为黑龙江专门经营农业生产的企业，自当地政府部门取得土地权后转包给个体经营户公司从中获利；
2 、公司与政府部门约定的租赁面积为 80 公顷，租赁单价为每公顷 1020 元/年，租赁期为 20 年；
3 、公司将上述土地经简单整理后对外出租，其中整理成本 265 万元记入长期待摊费用；
4 、公司对外出租的面积为 80 公顷，租赁单价为每公顷10630/年，租赁期为 20 年；
5 、问题为：如果2021.1.1日执行新租赁准则，上述对外转租的土地形成转租赁，转租赁与使用权资产间会形成 800 万元的资产处置收益，公司所有土地加起来累计产生资产处置收益合计7700 万。对报表影响金额较大，个人认为此时按对外转租的10630/年确认长期应收款与实际租赁成本1020/年差异较大，这种情况应该如何处理？？
6 、使用权资产具体数据如下 ：
2021.1.1日确认使用权资产
借：使用权资产 1035470.29 为1020*80折现 20 年数据
借：租赁负债-未确认融资费用 514929.71
贷：租赁负债 1550400
确认土地改良成本入使用权资产 借：使用权资产 1698679.82 为土地改良费用至2021.1.1的未摊销余额
贷：长期待摊费用 1698679.82
7 、转租赁确认长期应收款数据如下：
2021.1.1日确认长期应收款
借：长期应收款 16157600 为 10630 _80_ 20 计算的应收
贷：使用权资产 1035470.29+1698679.82=2734150.11
贷：长期应收款-未确认融资费用 5366375.3
贷：资产处置收益 8057074.59
1 、请问老师，此处这个资产处置收益金额是应该确认对年初未分配利润的调整是吧？
2 、此处确认如此大的资产处置收益是不是不正确，全部合计 10 宗土地累计确认资产处置收益 7700 万元，这个数太大了

回答人：chenyiwei
参考：https://bbs.esnai.com/forum.php? ... 275&pid=9304739